--- 
title: "Geometría diferencial"
author: "Ricardo Michel MALLQUI BAÑOS"
institute: "Universidad Nacional San Cristóbal De Huamanga"
date: "`r Sys.Date()`"
site: bookdown::bookdown_site
documentclass: report
fontsize: 12pt
bibliography: [book.bib]
biblio-style: apalike
link-citations: yes
subparagraph: yes
description: "Tópicos de geometría analítica"
---
\newcommand{\N}{\mathbb{N}}
\newcommand{\R}{\mathbb{R}}
\newcommand{\CC}{\mathbb{C}}
\newcommand{\I}{\mathbb{I}}
\newcommand{\f}{\mathbb{f}}
\newcommand{\X}{\mathbb{X}}
\newcommand{\D}{\mathbb{D}}
\newcommand{\Z}{\mathbb{Z}}
\newcommand{\Q}{\mathbb{Q}}
\newcommand{\norm}[1]{\left\Vert#1\right\Vert}
\newcommand{\abs}[1]{\left\vert#1\right\vert}
\newcommand{\set}[1]{\left\{#1\right\}}
\newcommand{\seq}[1]{\left<#1\right>}
\newcommand{\co}[1]{\left[#1\right]}
\newcommand{\cc}[1]{\left(#1\right)}
\newcommand{\J}{\mathcal{J}}
\newcommand{\K}{\mathcal{K}}
\newcommand{\M}{\mathcal{M}}
\newcommand{\F}{\mathcal{F}}

# Prerequisitos

## Ingresar imagen
Generar pdf y svg en inskape(ajustar Shift+Ctrl+R) o relativos luego se debe guardar en el mismo directorio general luego se usa el entorno `ff fff`
\[\prod_1^2\]
### Vector

\[\vec{w}\]

### Recta
See Theorem \@ref(thm:boring) 

```{r pressure2, echo=FALSE, fig.cap="ww", fig.align="center"}
knitr::include_graphics("inverse.svg")
```
Here is my theorem.
Here is my theorem.

```{theorem, boring}
Here is my theorem. Here is my theorem.
 Here is my theorem.
Here is my theorem.
Here is my theorem.
Here is my theorem.
Here is my theorem.
```

sea Here is my theorem.
Here is my theorem.
Here is my theorem.
Here is my theorem.
Here is my theorem.


```{definition, name="ww"}
Sea la siguiente formula Here is my theorem.
 Here is my theorem.
Here is my theorem.
Here is my theorem.
Here is my theorem.
```

```{r pressure1, echo=FALSE, fig.cap="ww", fig.align="center",out.width = "20%"}
knitr::include_graphics("U.svg")
```
Here is my theorem.
Here is my theorem.
Here is my theorem.
